#### **DATOS PERSONALES**



Frank Pinedo del Aquila



Frankj.pinedo@gmail.com



+51 - 925159003

### **ULTIMOS PROYECTOS**

#### **BATERIAS BOLT**

https://www.bateriasbolt.com.pe Empresa: SABOR

Abril - 2021

#### **ENERJET DELIVERY**

http://www.enerjetdelivery.com.pe Empresa: FREELANCE

Tunio - 2020

#### MEGAPLAZA

https://www.megaplaza.com.pe Enero - 2017 Empresa: ADN Creativa

#### LA RAMBLA

https://larambla.pe Empresa: ADN Creativa Febrero - 2016

## **ESTUDIOS**

INGENIERIA DE SISTEMAS 2014 - 2017

Instituto San Ignacio de Loyola (ISIL)

**DESARROLLO WORDPRESS** 2015 - 2015

Instituto Peruano de Arte y Diseño (IPAD)

MAOUETACIÓN Y DESARROLLO WEB 2013 - 2014 •

Master Group Perú (MGP)

Diseño, maguetación y administración de páginas webs con contenido dinámico y responsive.

Con Tecnologias como: CSS3, HTML5, AJAX, JSON, JQuery, PHP. Google Analitics

## PERFIL PERSONAL

Mi objetivo principal es que su empresa aproveche al máximo sus recursos. Mi adecuada formación y experiencia me permite trabajar bajo presión, ser responsable, dedicado en las labores que realizo, realizar trabajos en equipo y asumir responsabilidades.



# Frank Pinedo Franki.pinedo@gmail.com

## **EXPERIENCIA LABORAL**

2017 - 2018 Falabella (Tienda por Departamento)

Cargo: Front-end Developer

2016 - 2017 ADN Creativa (Agencia de Publicidad Digital)

Cargo: Desarrollador Web

2014 - 2016 INSIDE (Agencia de Marketing y Publicidad)

Cargo: Desarrollador Web

2014 - 2014 AScomunica (Agencia de Publicidad)

Cargo: Desarrollador Web

#### **HABILIDADES**

CAPACIDAD CREATIVA

CAPACIDAD DE TRABAJO EN EQUIPO

RELACIONES INTERPERSONALES

HABILIDAD DE COMUNICACIÓN

#### **HERRAMIENTAS**

- VISUAL STUDIO CODE
- ATOM
- NETBEANS
- ADOBE PHOTOSHOP
- ADOBE ILLUSTRATOR
- ADOBE FIREWORKS
- ADOBE DREAMWEAVER

## **CONOCIMIENTOS**

- NODE JS
- WORDPRESSGITHUB
- NEXT JS
- CODEIGNITER
  API, JWT, CORS
- REACT JS MONGO DB

REDUX

PHP

EXPRESS JS

- SQL, MYSQLAPACHE
- HTML, HTML5HTACCESS
- CSS, CSS3
- BOOTSTRAP
  AMAZON WEB SERVICE
- STYLED COMP. TAII WIND
- JOUERY, CANVAS
  GIT
  - GODADDY
  - GITFLOW
- - OFFICE

DIGITAL OCEAN

WEBMAIL